【裁判字號】    99,交聲,675
【裁判日期】    990311
【裁判案由】    聲明異議
【裁判全文】
臺灣臺中地方法院交通事件裁定         99年度交聲字第675號
原處分機關  交通部公路總局台中區監理所豐原監理站
異  議  人
即受處分人  甲○○
上列異議人即受處分人因違反道路交通管理處罰條例案件，對於
交通部公路總局台中區監理所豐原監理站民國99年1月28日所為
之裁決（豐監稽違字第裁63-Z00000000號違反道路交通管理事件
裁決書），聲明異議，本院裁定如下：
    主    文
異議駁回。
    理    由
一、原處分機關略以：異議人即受處分人甲○○（下稱受處分人
    ）駕駛車牌號碼3R-1799號自用小客車，於民國98年12月1日
    21時42分許，在國道一號北向142公里處，因未保持行車安
    全距離之違規，為內政部國道公路警察局第二警察隊員警以
    公警局交字第Z00000000號違反道路交通管理事件當場舉發
    。受處分人係違反道路交通管理處罰條例第33條第1項第2款
    規定，本站於99年1月28日以豐監稽違字第裁63-Z00000000
    號裁決書裁處受處分人罰鍰新台幣3000元，並依第63條記違
    規點數1點，受處分人不服，具狀聲明異議，本站於98年12
    月24日以中監豐字第0982001942號函轉請原舉發單位查證，
    舉發單位於98年12月30日以公警二交字第0980272645號函覆
    依法舉發並無不妥，本站依據原舉發單位查證書函，所為裁
    處並無不當等語。
二、受處分人則以：受處分人於本件事故發生時，係以報出險理
    賠對方之心態報警，目的在求維護事故雙方權益，將傷害減
    至最低，並且為能儘速完成筆錄繼續北上，因此於談話筆錄
    時簡化說明，形容是受處分人不小心碰撞到前車DZ-2607號
    自小客車。然而警方卻拿出紅單要求簽名，令受處分人甚感
    錯愕，受處分人即要求重新製作筆錄，甚至要求當場與對方
    以現金理賠，不報警了，但卻為警方所拒絕，當時受處分人
    有立刻通報勤務中心，接聽之警官也有通報督察組為證，而
    且事實上事故發生之原因，是因受處分人閃避臨時彈出之爆
    胎後留在道路上輪胎皮，才致使擦撞對方車輛。事故發生後
    受處分人反應情況與警方認定不同，警方當下並未回現場勘
    查蒐證，且警方若告知受處分人製作談話筆錄需開單舉發，
    受處分人即不會簡化過程，必定詳細描述。另高速及快速公
    路道路管制規則第6條第2項之規定，受處分人認為是理論上
    狀況，若出現輪胎皮相類異物，並非人人均能反應煞停。警
    方對事故未加詳查而舉發，且無證據，態度甚差等語，聲明
    異議。
三、按汽車行駛於高速公路、快速公路或設站管制之道路，不遵
    使用限制、禁止、行車管制及管理事項之管制規則，而未保
    持安全距離者，處汽車駕駛人新台幣三千元以上六千元以下
    罰鍰，並記違規點數一點，道路交通管理處罰條例第33條第
    1項第2款、第63條第1項第1款定有明文。又汽車行駛高速公
    路及快速道路，前後兩車間之行車安全距離，在正常天候狀
    況下，小型車為車輛速率之每小時公里數值除以2，單位為
    公尺，高速公路及快速公路交通管制規則第6條第1項第1款
    亦有明定。
四、查受處分人駕駛車牌號碼3R-1799號自用小客車，於民國98
    年12月1日21時42分許，在國道一號北向142公里處，因未保
    持行車安全距離之違規，為內政部國道公路警察局第二警察
    隊員警以公警局交字第Z00000000號違反道路交通管理事件
    當場舉發，受處分人係違反道路交通管理處罰條例第33條第
    1項第2款之規定等情，有內政部警政署國道公路警察局98年
    12月1日公警局交字第63-Z00000000號舉發違反道路交通管
    理事件通知單及道路交通事故談話紀錄表、事故車輛照片在
    卷可稽。受處分人主張係為閃避臨時彈出之爆胎輪胎皮才擦
    撞前方車輛云云，並未提出任何事證佐憑，而依卷附談話紀
    錄表所載，受處分人於員警製作談話紀錄時係陳稱伊行駛中
    間車道，忽然發現一輛DZ-2607自小客在伊前方，之後伊就
    撞上該車尾而肇事，當時路況、天候、視線良好、無障礙物
    等語；另遭受處分人自後追撞之DZ-2607號自小客車駕駛人
    王麗楨亦陳稱伊正常行駛中線車道，忽然伊後方3R-1799號
    自小客車追撞伊車，當時路況、天候、視線清楚，無障礙物
    等語，均未提及曾有車輛爆胎情事。且依常情，受處分人當
    時苟與前車保持安全距離，係因發現臨時彈出之輪胎皮須緊
    急煞停閃躲，則有煞停閃躲舉動之受處分人焉會追撞其前方
    正常行駛之自小客車？顯見受處分人前開所辯與實情不符，
    無可採取。從而本件原處分機關根據原舉發機關所舉發受處
    分人上揭違規事實，依道路交通管理處罰條例第33條第1項
    第2款、第63條之規定，裁處受處分人罰鍰新台幣三千元及
    記違規點數一點，即無不合，受處分人聲明異議為無理由，
    應予駁回。
五、據上論斷，應依道路交通管理處罰條例第87條、道路交通案
    件處理辦法第19條，裁定如主文。
中    華    民    國    99    年    3     月    11    日
                    交通法庭    法  官  鍾堯航
上正本證明與原本無異。
如不服本裁定應於送達後五日內向本院提出抗告狀。
                                書記官  吳淑願
中    華    民    國    99    年    3     月    11    日

司法院資訊處製作；財團法人民間司法改革基金會備份。
